# 求助陈版，新金融工具准则的应用。

提问人：liuweisheng 时间：2021-03-27 08:05:09
A是B的全资母公司，B公司为新三板， 18 年执行新金融工具准则；A公司为非上市非公众利益实体，不执行新金融工具准则。那么A公司合并报表是不是应该按照A公司的，不执行新金融工具准则，合并层面调整B公司相关科目？ 谢谢版主解惑。

回答人：chenyiwei
对此问题，可以参照与收入准则过渡衔接相同的规定处理，参见新收入准则的发布通知（财会[2017]22号）：
母公司尚未执行本准则、而子公司已执行本准则的，母公司在编制合并财务报表时，可以将子公司的财务报表按照母公司的会计政策进行调整后合并，也可以将子公司按照本准则编制的财务报表直接合并，母公司将子公司按照本准则编制的财务报表直接合并的，应当在合并财务报表中披露该事实，并且对母公司和子公司的会计政策及其他相关信息分别进行披露。